# 求助陈老师关于日后成立分公司要不要披露的问题。

提问人：286168120 时间：2017-03-09 09:59:22
陈老师，日后成立分公司要不要在附注中日后事项中披露？谢谢！

回答人：chenyiwei
一般不用披露。但如果成立分公司代表了一个重要的新业务拓展方向，或者其他可能对报表使用者的决策产生影响的情形，则建议披露。主要判断依据还是对报表使用者依据报表信息作出决策是否产生重大影响的预判。